臺灣澎湖地方法院刑事判決　　　　　　　　96年度訴字第27號
　　公　訴　人　臺灣澎湖地方法院檢察署檢察官
　　被　　　告　丁○○
　　指定辯護人　本院公設辯護人　乙○○
上列被告因公共危險案件，經檢察官提起公訴（96年度偵字第
402號），本院判決如下：
    主  文
丁○○以加害財產之事，恐嚇他人致生危害於安全，處有期徒刑
伍月，如易科罰金，以新臺幣壹仟元折算壹日，緩刑貳年。
扣案之去漬油壹瓶及燒焦衛生紙參團均沒收。
    事  實
一、丁○○與丙○○○為鄰居關係，曾因丙○○○所飼養之犬隻
    追咬丁○○之細故，而與丙○○○家人發生打架爭執，遂心
    生不滿，竟基於恐嚇之犯意，於民國96年7月1日晚上8時15
    分許，在澎湖縣馬公市興仁里124之1號丙○○○住處大門外
    ，先向位於屋內之丙○○○揚言：叫你先生和兒子出來談那
    天的事，否則要放火燒你家等語，繼而以打火機點燃以2張
    衛生紙揉捏而成之沾有去漬油之衛生紙1團，朝丙○○○之
    屋內丟擲，為丙○○○撥出門外後，再於屋外點燃衛生紙2
    團並於其上澆灌去漬油，以上開加害財產之事，恐嚇丙○○
    ○，致生危害於安全，嗣經警到場查獲，扣得丁○○所有供
    犯罪所用之去漬油1瓶及燒焦衛生紙3團。
二、案經丙○○○訴由澎湖縣政府警察局馬公分局報請臺灣澎湖
    地方法院檢察署檢察官偵查起訴。
    理  由
一、按被告以外之人於審判外之陳述雖不符刑事訴訟法第159條
    之1至之4等條文之規定，而經當事人於審判程序同意作為證
    據，法院審酌該言詞陳述或書面陳述作成時之情況，認為適
    當者，亦得為證據；當事人、代理人或辯護人於法院調查證
    據時，知有刑事訴訟法第159條第1項不得為證據之情形，而
    未於言詞辯論終結前聲明異議者，視為有前項之同意，刑事
    訴訟法第159條之5亦定有明文。本件被害人丙○○○於警詢
    中之供述，其性質雖屬傳聞證據，惟經本院審理時予以提示
    並告以要旨，且經檢察官及被告、辯護人表示意見，未有異
    議，依上開規定，該證據有證據能力。又刑案現場平面圖、
    刑案現場照片均係警方製作之文書、拍攝之照片，依刑事訴
    訟法第159條之4之規定，亦有證據能力。再按被告以外之人
    於偵查中向檢察官所為陳述，除顯有不可信之情況者外，得
    為證據，刑事訴訟法第159條之1第2項定有明文。且偵查中
    對被告以外之人所為之偵查筆錄，或被告以外之人向檢察官
    所提之書面陳述，性質上雖均屬傳聞證據，惟就該立法理由
    觀之，係考量現階段刑事訴訟法規定檢察官代表國家偵查犯
    罪、實施公訴，依法其有訊問被告、證人及鑑定人之權，而
    實務運作時，檢察官偵查中向被告以外之人所取得之陳述，
    原則上均能遵守法律規定，鮮少以強暴、脅迫及其他不正之
    方法取得供述證據，其可信度極高，而有此例外之規定，故
    除反對被告以外之人於偵查中所為之供述得具有證據能力之
    一方，已釋明該供述「顯有不可信之情況」之理由外，不宜
    遽指該被告以外之人於偵查中之陳述不具證據能力。本件被
    告及其辯護人對於被害人丙○○○在偵查中之陳述，未據提
    及檢察官在偵查時有何不法取供之情形，或釋明上開陳述有
    顯不可信之情況，依前開說明，被害人丙○○○於偵查中之
    陳述應具有證據能力。
二、訊據被告丁○○對於上開犯罪事實，坦承不諱，核與被害人
    丙○○○於警詢、偵查及本院準備程序中之供述相符，且有
    扣案之去漬油1瓶、燒焦衛生紙3團、刑案現場平面圖1紙及
    現場照片6幀等在卷可稽，事證明確，被告犯行堪以認定。
三、核被告所為，係犯刑法第305條恐嚇危害安全罪。本件被告
    係持客觀上不足以燒燬他人住宅之去漬油、打火機、衛生紙
    團等物前往被害人丙○○○住處點火，且第一次丟擲火團經
    丙○○○撥出屋外後，並未執意再向屋內丟擲，即逕在屋外
    點火，已難認被告丁○○有放火燒燬房屋之犯意；況被害人
    丙○○○於警詢及偵查中供稱：被告丁○○說要點火，還叫
    伊去報警等語，果被告丁○○有放火燒屋之決意，當冀求排
    除一切阻礙，豈有反請他人報警處理之理？是被告丁○○應
    係基於恐嚇之犯意，以揚言點火、繼而點火之接續恐嚇之方
    式洩憤並威嚇被害人，所為應構成刑法第305條恐嚇危害安
    全罪，公訴人認被告係犯刑法第173條第3項、第1項放火燒
    燬現住建築物未遂罪，尚有未洽，惟因起訴之基本社會事實
    同一，起訴法條自應予變更。被告揚言點火、繼而點火，其
    數次恐嚇行為之時、地密接，且侵害同一法益，為接續犯，
    僅構成一罪。爰審酌被告犯後已與被害人達成民事和解，態
    度良好等一切情狀，量處如主文所示之刑，並諭知易科罰金
    之折算標準。又被告前未曾因故意犯罪受有期徒刑以上刑之
    宣告，因一時失慮，而罹刑典，事後已坦承犯行，深具悔意
    ，經此刑之宣告後，應知警惕而無再犯之虞，本院因認暫不
    執行其刑為當，予以宣告緩刑2年，用啟自新。扣案之去漬
    油1瓶及燒焦衛生紙3團，均係被告所有供犯罪所用之物，業
    據被告供明在卷，爰依刑法第38條第1項第2款之規定，宣告
    沒收。至扣案之打火機1只非被告所有，且非供犯罪所用之
    物，此據被告於警詢中陳明：扣案的打火機是橘色的；但伊
    作案用之打火機是藍色的，上面有賣檀香的字樣，現已不知
    去向等語，爰不予宣告沒收，附此敘明。
據上論斷，應依刑事訴訟法第299條第1項前段、第300條，刑法
第305條、第41條第1項前段、第74條第1項第1款、第38條第1項
第2款，刑法施行法第1條之1，判決如主文。
本案經檢察官甲○○到庭執行職務。
中　　華　　民　　國　　96　　年　　12　　月　　24    日
　　　　　　　　　刑事庭  審判長法　官  管安露
                                法  官  李宛玲
                                法  官  陳順輝
以上正本係照原本作成。
如不服本判決，應於判決送達後10日內，向本院提出上訴狀（須
附繕本）。
中　　華　　民　　國　　96　　年　　12　　月　　24　　日
                                書記官  林德盛
論罪法條：
刑法第305條
以加害生命、身體、自由、名譽、財產之事，恐嚇他人致生危害
於安全者，處 2 年以下有期徒刑、拘役或 3 百元以下罰金。
